臺灣彰化地方法院刑事判決　　　　　　　　　　　　　九十一年度易字第七八一號
　　公　訴　人　臺灣彰化地方法院檢察署檢察官
　　被　　　告　甲○○
右列被告因傷害案件，經檢察官提起公訴（九十一年度偵字第六一二號），本院判決
如左：
    主  文
甲○○傷害人之身體，處拘役參拾日，如易科罰金，以參佰元折算壹日。
    事  實
甲○○於民國九十年十一月二日下午五時四十分許，在彰化縣和美鎮○○路二七○巷
巷口遇見乙○○，因其曾經多次見到乙○○與其妻單獨會面，認為渠二人間有曖昧之
關係，乃一時氣憤而基於傷害之犯意，出手拉扯乙○○使其跌倒，致乙○○膝部受有
三處磨擦傷併皮膚缺損（各為一公分×○‧五公分，○、七公分×○‧六公分，及○
‧七公分×○‧六公分），甲○○一面追問乙○○到那裡去，一面要乙○○到警局說
明而以雙手猛力抓扯乙○○腋下之衣服，進而順勢將乙○○所穿著之汗衫、襯衫、夾
克外套等衣物沿頭部脫下，因用力甚劇而造成乙○○襯衫之七顆鈕扣脫落，衣物拉至
頭部附近時造頸部瘀血之傷害（各為○‧八公分×○‧六公分，及一公分×○‧八公
分）。嗣經乙○○訴由彰化縣警察局和美分局報請台灣彰化地方法院檢察署檢察官偵
查起訴。
    理  由
一、被告甲○○雖坦承於右述時、地遇見告訴人乙○○，且將乙○○身上之衣服脫下
    ，惟否認有何傷害之犯行，辯稱：當天是看見告訴人自其妻所駕駛之小客車下車
    ，故要質問告訴人之去向及叫他到警局說明，並沒有傷害告訴人之舉動，當時雙
    方拉扯在一起，告訴人的傷勢不知道是如何造成的云云。惟查：犯罪事實欄所記
    載之情節，業據告訴人於警訊、偵訊及本院審理中指述甚詳，並有民和診所之診
    斷證明書一紙在卷可稽。依診斷書上之記載：告訴人之就診時間為當日晚上八時
    五十八分，其頸部有二處瘀傷（各為○‧八公分×○‧六公分，及一公分×○‧
    八公分），膝部有三處磨擦傷併皮膚缺損（各為一公分×○‧五公分，○、七公
    分×○‧六公分，及○‧七公分×○‧六公分），推定受傷時間係於數小時前造
    成。核上述診斷書記載之傷勢及受傷時間，與告訴人指述被告傷害之時間及情節
    大致吻合，應認告訴人所指述之情節堪以認定。再由被告之力量使告訴人衣服之
    七顆釦子掉落等情觀之，可見當時被告用力甚猛，其主觀上對於被告之傷害應有
    所認識。另查告訴人一再指稱當時不願意與被告衝突，事發前後均採取消極不反
    抗之態度等情，而被告亦供稱告訴人一開始時搖手表示「下次不會這樣了」（示
    意不敢再與被告之妻會面），待衣服被扯下後，告訴人未有任何表示即赤身離去
    等情（見本院九十一年十月十六日調查筆錄），均足認告訴人並無意與被告對立
    抗拒，應認告訴人所受之傷害係出於被告主動積極地拉扯行為所致，被告所辯顯
    係卸責之詞，不足採信。綜上，本件事證明確，被告犯行堪以認定。
二、核被告所為，係犯刑法第二百七十七條第一項傷害罪。爰審酌被告之犯罪動機係
    因懷疑告訴人與其妻私下外出，心生不滿而使然，告訴人所受之傷害尚屬輕微，
    及被告否認傷害之犯後態度等一切情狀，量處如主文所示之刑，並諭知易科罰金
    之折算標準，以示懲戒。
據上論斷，應依刑事訴訟法第二百九十九條第一項前段，刑法第二百七十七條第一項
，第四十一條第一項前段，罰金罰鍰提高標準條例第一條前段、第二條，判決如主文
。本案經檢察官林鈴淑到庭執行職務。
中      華      民      國      九十一    年    十一    月    二十八    日
                              臺灣彰化地方法院刑事第三庭
                                    審判長法官    余   仕   明
                                    法      官    李   進   清
                                    法      官    黃   玉   齡
右正本證明與原本無異。
如不服本判決，應於判決送達後十日內向本院提出上訴狀( 須附繕本 )。
告訴人或被害人對於判決如有不服具備理由請求檢察官上訴者，其上訴期間之計算係
以檢察官收受判決正本之日期為準。
                                    法院書記官    林   憲   男
中      華      民      國      九十一    年    十二    月      四      日
刑法第二百七十七條
傷害人之身體或健康者，處三年以下有期徒刑，拘役或一千元以下罰金。
犯前項之罪，因而致人於死者，處無期徒刑或七年以上有期徒刑，致重傷者，處三年
以上，十年以下有期徒刑。
